# 请问：年审发债和重组审计区别

提问人：cathleen75 时间：2011-11-22 15:04:51
请教各位，在年审，发债和重组过程中，审计的侧重点有何不同。谢谢！

回答人：chenyiwei
这些审计的目的，都是就被审计财务报表的编制是否符合企业会计准则发表意见，由于标准相同，所以大部分程序和关注点是类似的。发债审计可能会在此基础上，对净资产规模、债务余额、利润与利息的配比关系等涉及偿债能力的问题予以更大的关注。